臺灣新北地方法院民事裁定
110年度消債救字第22號
聲  請  人  吳佳和  
代  理  人  黃慧敏律師
上列當事人因消費者債務清理事件聲請暫免繳納費用，本院裁定
如下：
    主  文
聲請駁回。
    理  由
一、按債務人聲請清算而無資力支出消費者債務清理條例（下稱
    消債條例）第6條之費用者，得聲請法院以裁定准予暫免繳
    納；無資力支出費用之事由，應釋明之；關於更生或清算之
    程序，除本條例別有規定外，準用民事訴訟法之規定，消債
    條例第7條第1項、第2項、第15條分別定有明文。次按經分
    會准許法律扶助之無資力者，其於訴訟或非訟程序中，向法
    院聲請訴訟救助時，除顯無理由者外，應准予訴訟救助，不
    受民事訴訟法第108條規定之限制，雖為法律扶助法第63條
    所明定，惟得依消債條例清理債務之債務人，於申請法律扶
    助時，無須審查其資力，亦為法律扶助法第13條第2項第3款
    規定在案，是債務人固申請法律扶助獲准，尚無法釋明其無
    資力支出費用之事由，法院仍應就債務人之資力審酌是否准
    予訴訟救助。
二、本件聲請意旨略以：聲請人因生活費及扶養費之壓力，無多
    餘資力支出本件清算之聲請費用及郵務費用，又聲請人本件
    聲請清算程序業經財團法人法律扶助基金會台北分會審查准
    予全部扶助，雖本件非屬法律扶助法第63條經審查資力之案
    件，惟仍請鈞院准予聲請人訴訟救助之聲請等語。
三、經查，聲請人向本院聲請清算，現由本院以110年度消債清
    字第172號清算事件受理在案，此經本院依職權調取該案卷
    宗核閱無訛。又聲請人主張其無資力支出本件聲請費及郵務
    送達費等語，雖據其提出財團法人法律扶助基金會專用委任
    狀、財產及收入狀況說明書等件附於本院110年度消債清字
    第172號卷內可稽，然依上開說明，縱聲請人曾向法律扶助
    基金會台北分會申請法律扶助獲准，尚不足以釋明其確有無
    資力支出費用之事由存在。而參以聲請人於109年度尚領有
    薪資所得新臺幣（下同）63萬6,702元，平均每月收入約為5
    萬3,059元乙節，此有本院依職權調取聲請人之稅務電子閘
    門財產所得調件明細表存於卷內可考；復依聲請人提出之財
    產及收入狀況說明書所載，聲請人主張其每月必要生活支出
    及扶養費合計為3萬4,436元，則以聲請人平均每月收入扣除
    其每月必要生活支出及扶養費後，尚有餘1萬8,623元，足見
    聲請人每月仍有相當之餘額可資運用。是以，依聲請人上開
    所提出之資料，尚不足以釋明其確有無資力支出費用之事由
    存在。從而，聲請人聲請暫免繳納本件聲請清算之聲請費及
    郵務送達費用，於法尚有未合，應予駁回。
中　　華　　民　　國　　110 　年　　12　　月　　24　　日
                  民事第一庭  法  官  毛崑山
上為正本係照原本作成。
如不服本裁定應於裁定送達後10日內向本院提出抗告狀，並應繳
納抗告費新臺幣1,000元。
中　　華　　民　　國　　110 　年　　12　　月　　24　　日
                              書記官  童淑敏